【裁判字號】    98,訴,899
【裁判日期】    990129
【裁判案由】    毒品危害防制條例
【裁判全文】
臺灣苗栗地方法院宣示判決筆錄           98年度訴字第899號
公  訴  人  臺灣苗栗地方法院檢察署檢察官
被      告  甲○○
指定辯護人  本院公設辯護人  乙○○
上列被告因違反毒品危害防制條例竊盜案件（起訴案號：98年度
毒偵字第1326號），本院於中華民國99年1 月29日下午4 時，在
本院第介法庭宣示判決，出席職員如下：
                審判長法  官  林信旭
                      書記官  黃雅琦
法官起立朗讀判決主文、犯罪事實要旨、處罰條文、附記事項，
及告以上訴限制、期間並提出上訴狀之法院，且諭知記載其內容
：
一、主  文：
    甲○○施用第一級毒品，累犯，處有期徒刑拾月，扣案第一
    級毒品海洛因捌包（總重2.8 公克）沒收銷燬，又施用第二
    級毒品，累犯，處有期徒刑陸月，扣案第二級毒品安非他命
    貳包（總重1.98公克）沒收銷燬，吸食器壹組沒收。
    主刑部分應執行有期徒刑壹年貳月。
二、犯罪事實要旨：如後附起訴書所載。另更正：縮刑期滿日期
    為民國97年7月14日。
三、處罰條文：
    毒品危害防制條例第10條第1 項、第2 項。
四、協商判決除有刑事訴訟法第455 條之4 第1 項第1 款於本訊
    問程序終結前，被告撤銷協商合意或檢察官撤回協商聲請者
    ；第2 款被告協商之意思非出於自由意志者；第4 款被告所
    犯之罪非第455 條之2 第1 項所定得以協商判決者；第6 款
    被告有其他較重之裁判上一罪之犯罪事實者；第7 款法院認
    應諭知免刑或免訴、不受理者情形之一，及違反同條第2 項
    「法院應於協商合意範圍內為判決；法院為協商判決所科之
    刑，以宣告緩刑或2 年以下有期徒刑、拘役或罰金為限」之
    規定者外，不得上訴。
五、如有前項得上訴之情形，若不服本件判決，得自收受判決筆
    錄送達之日起10日內，向本院提出上訴書狀，上訴於第二審
    法院。
中    華    民    國    99    年    1     月    29    日
                  台灣苗栗地方法院刑事第一庭
                            書記官  黃雅琦
                      審判長法  官  林信旭
以上正本證明與原本無誤。
                            書記官  黃雅琦
中    華    民    國    99    年    1     月    29    日
附件：
臺灣苗栗地方法院檢察署檢察官起訴書
                                    98年度毒偵字第1326號
    被      告  甲○○  男  47歲（民國○○年○月○○日生）
                        住苗栗縣三義鄉西湖村14鄰伯公坑8
                          號
                        居苗栗縣三義鄉勝興村24鄰水美177
                          巷8號3樓
                        國民身分證統一編號：Ｚ000000000號
上列被告因違反毒品危害防制條例案件，業經偵查終結，認應提
起公訴，茲將犯罪事實及證據並所犯法條分敘如下：
        犯罪事實
一、甲○○前因施用毒品案件，經觀察、勒戒後，認無繼續施用
    毒品之傾向，由臺灣臺中地方法院檢察署檢察官於民國88年
    6 月3 日，以88年度偵字第4472、9275號為不起訴處分確定
    。復因施用毒品案件，經觀察、勒戒後，認有繼續施用毒品
    之傾向，先送強制戒治至91年8 月1 日執行完畢釋放，刑事
    責任部分由本署檢察官提起公訴，於91年1 月29日經臺灣高
    等法院臺中分院以90年度上易字第2679號判處有期徒刑1 年
    確定。另於93年間因毒品案件，經法院判處有期徒刑1 年4
    月、7 月，定執行刑為有期徒刑1 年9 月確定，嗣於96年8
    月24日假釋出監，97年6 月19日縮刑期滿未經撤銷假釋執行
    完畢。詎甲○○仍不思戒除毒癮，分別基於施用第一級毒品
    海洛因、第二級毒品甲基安非他命之犯意，於98年10月21日
    凌晨4 時許，在苗栗縣三義鄉勝興村24鄰水美177 巷8 號3
    樓租屋處，以捲菸之方式，施用海洛因1 次；另於同日晚間
    9 時30分許，在同一處所，以玻璃頭吸食器燒烤之方式，施
    用甲基安非他命1 次。嗣於98年10月22日凌晨6 時40分許，
    警方持臺灣苗栗地方法院核發之搜索票，在上開租屋處進行
    搜索，扣得甲基安非他命2 包（總重1.98公克）、海洛因8
    包（總重2.6 公克
    ）、吸食器1組，始查悉上情。
二、案經苗栗縣警察局苗栗分局報告偵辦。
        證據並所犯法條
一、證據清單及待證事實：
┌─┬─────────┬───────────────────┐
│編│證據清單          │待證事實                              │
│號│                  │                                      │
├─┼─────────┼───────────────────┤
│1 │被告甲○○於警詢及│全部犯罪事實。                        │
│  │偵查中之自白      │                                      │
├─┼─────────┼───────────────────┤
│2 │中山醫學大學附設醫│被告於98年10月22日經警採尿送驗後，呈安│
│  │院檢驗科藥物檢測中│非他命、甲基安非他命、嗎啡陽性反應，足│
│  │心尿液檢驗報告1 紙│徵被告分別於採尿前96小時內、26小時內有│
│  │、尿液採驗作業管制│施用甲基安非他命、海洛因之事實。      │
│  │紀錄影本1紙（偵卷 │                                      │
│  │頁55-56）         │                                      │
├─┼─────────┼───────────────────┤
│3 │扣案甲基安非他命2 │佐證被告有施用海洛因及甲基安非他命之事│
│  │包（總重1.98公克）│實。                                  │
│  │、海洛因8包（總重 │                                      │
│  │2.6 公克）、吸食器│                                      │
│  │1組               │                                      │
├─┼─────────┼───────────────────┤
│4 │被告之刑案資料查註│被告有犯罪事實欄所載之施用毒品及累犯前│
│  │紀錄表、全國施用毒│科紀錄。                              │
│  │品案件紀錄表、人犯│                                      │
│  │在監所最新資料報表│                                      │
│  │各1份             │                                      │
└─┴─────────┴───────────────────┘
二、所犯法條：
（一）核被告所為，係犯毒品危害防制條例第10條第1 項之施用
      第一級毒品海洛因罪嫌、同條第2 項之施用第二級毒品甲
      基安非他命罪嫌。
（二）被告持有第一級、第二級毒品之低度行為，應為其施用第
      一級、第二級毒品之高度行為所吸收，不另論罪。
（三）被告所犯上開二罪，犯意各別，行為不同，請分論併罰。
（四）被告有犯罪事實欄所載之論罪科刑執行情形，有刑案資料
      查註紀錄表、矯正簡表在卷可按，其於有期徒刑執行完畢
      後5 年內故意再犯本件有期徒刑以上之罪，為累犯，請依
      刑法第47條第1 項規定，加重其刑。
（五）扣案之甲基安非他命2 包、海洛因8 包，請依毒品危害防
      制條例第18條第1 項前段規定宣告沒收銷燬之；另扣案之
      吸食器1 組為被告所有供施用毒品所用之物，請依刑法第
      38 條 第3 項、第1 項第2 款規定宣告沒收。
三、依毒品危害防制條例第23條第2項、刑事訴訟法第251條第1
    項提起公訴。
    此  致
臺灣苗栗地方法院
中    華    民    國    98    年    11    月    30    日
                        檢  察  官  黃  智  炫
本件正本證明與原本無異
中    華    民    國    98    年    12    月    3     日
                        書  記  官  溫  育  誠
附錄本案所犯法條全文
毒品危害防制條例第10條
施用第一級毒品者，處6月以上5年以下有期徒刑。
施用第二級毒品者，處3年以下有期徒刑。

司法院資訊處製作；財團法人民間司法改革基金會備份。
